臺灣高雄地方法院交通事件裁定　　　　　　　　　　　九十三年度交聲更字第九號
　　原處分機關　交通部公路總局高雄區監理所
　　異　議　人　乙○○　男　五.
　　即受處分人
右列受處分人因違反道路交通管理處罰條例案件，對於交通部公路總局高雄區監理所
民國九十三年五月十九日所為之處分（原處分案號：高監自字第裁八○─Ｚ0000
0000號），聲明異議，嗣本院裁定後（九十三年度交聲字第三○一號），異議人
不服，提起抗告，經臺灣高等法院高雄分院發回更為裁定，本院裁定如左：
    主  文
異議駁回。
    理  由
一、異議意旨為：異議人乙○○於民國九十二年十一月二十八日凌晨二時二十分許，
    駕駛車牌號碼ＴＨ─八八八八號自小客車，行經國道十號高速公路東向四點七公
    里處，將車停放於路肩睡覺，嗣經警巡邏發現，查覺異議人身上有酒味，乃要求
    酒測，因異議人拒絕酒測，經警舉發（已繳清罰款結案），遭原處分機關依道路
    交通管理處罰條例第三十五條第三項之規定，裁處罰鍰新臺幣（下同）六萬元。
    惟異議人因等候友人乃將車停放路肩，由於久候未至，乃隨口喝酒並睡著，而道
    路交通管理處罰條例第三十五條第三項係處罰『汽車駕駛人駕駛汽車中，經攔檢
    而拒絕酒測』，異議人既未於駕駛汽車中，經攔檢而拒絕酒測，應不適用上開規
    定等語。
二、按『汽車駕駛人，駕駛汽車經測試檢定酒精濃度超過規定標準者，處新臺幣一萬
    五千元以上六萬元以下罰鍰，並當場移置保管其車輛及吊扣其駕駛執照一年；汽
    車駕駛人拒絕接受酒精濃度測試者，處新臺幣六萬元罰鍰，並當場移置保管其車
    輛及吊銷其駕駛執照。道路交通管理處罰條例第三十五條第一項第一款、第三項
    定有明文。
三、經查：
  (一)異議人乙○○於九十二年十一月二十八日凌晨二時二十分許，駕駛車牌號碼ＴＨ
    ─八八八八號自小客車，行經國道十號高速公路東向四點七公里處，將車停放於
    路肩睡覺，嗣經警巡邏發現，查覺異議人身上有酒味，乃要求酒測，因異議人拒
    絕酒測，經警舉發（已繳清罰款結案），遭原處分機關依道路交通管理處罰條例
    第三十五條第三項之規定，裁處罰鍰六萬元等情，業據異議人自承明確，並有舉
    發違反道路交通管理事件通知單、裁決書附卷可參，是此部分之事實，堪以認定
    。
  (二)異議人雖以前開情詞置辯，惟關於異議人將車放於路肩、喝酒之原因及在何處
    喝酒，異議人先稱：行經國道十號高速公路，因途中在電話中與友人爭吵，心情
    起伏不定，為恐行車安全，乃將車輛停於路肩，平靜心情，嗣因口渴，於車內找
    到啤酒三瓶，故在車內喝起啤酒，因不勝酒力，曾打電話予友人，友人吩咐不准
    開車，要找他人一起來開車，之後其就睡著等語（詳卷附道路交通管理事件陳述
    單）；繼稱：因等候友人乃將車停放路肩，且已熄火，由於友人久候未至，乃隨
    口喝酒並睡著等語（詳刑事聲明異議狀）；復陳：與朋友發生口角後，要開車回
    六龜，行經高速公路後，愈想愈氣就將車停在路肩，剛好後行李廂內有二瓶酒，
    就拿來喝，之後跟朋友聯絡，朋友表示喝酒不要開車，要來載伊，當時係下車在
    欄杆旁邊喝等語（詳本院九十三年十二月九日訊問筆錄）。因異議人前後所述並
    不一致；且於警察執行舉發勤務時，異議人再表示：係朋友載其至現場離開等語
    （經本院當庭播放錄音帶後，勘驗屬實，詳前訊問筆錄第六頁第二行），亦與上
    開所陳不符，則異議人是否將車停放於路肩後始喝酒，已非無疑？又警察執行
    舉發勤務時，在現場停留超過十八分鐘，於整個處理過程中，異議人雖曾撥打電
    話，但內容均係請人關說，並未聯絡其朋友搭載等情，已據證人即執勤員警甲○
    ○於本院證述明確（詳前訊問筆錄第七頁）。職此，異議人如應朋友要求而留在
    現場等候，因其友人住於鳳山五甲（異議人自陳，詳前訊問筆錄），離現場不甚
    遠，縱無法及時趕到現場，異議人理應聯繫催促，或告知現場情形，豈有置之不
    理而一再聯繫關說事宜，實與常情不符。另依前開勘驗內容，異議人如經友人
    搭載，其友人既有意搭載，又豈會將異議人置於高速公路而不顧，縱無法完成搭
    載，在現場離交流道僅一公里之距離，開車時間不到一分鐘（參證人甲○○證詞
    ，詳前訊問筆錄）下，應可立即下交流道尋得安全地點，妥善安置異議人，實無
    將異議人車輛停放於路肩，反招致舉發或車禍之危險，異議人所述，亦與常情不
    符。況路肩係禁止停車，如被查獲，將遭處罰，而異議人縱心情不佳，應尋適當
    地點解悶，豈會行駛至交流道前方不遠處，即於將車停於路肩，自陷危險。基
    於上開論述，因並無證據證明異議人係經朋友搭載至現場、或係於路肩停車後始
    喝酒，且其前後所述不一致，諸多矛盾；並參以異議人遭舉發時，全身酒味很濃
    ，並睡在駕駛座上（詳證人甲○○證詞，參前訊問筆錄）等情，應認異議人係酒
    後自行開車至現場，因體力不支，而將將暫停於路肩並睡覺，致被查獲甚明，是
    依道路交通管理處罰條例第三十五條第一項第一款、第三項之規定，異議人不應
    拒絕酒測，其前開所辯，尚難採信。
四、從而，原處分機關援引首開規定，裁處受處分人罰鍰六萬元，於法有據，故異議
    人之聲請，為無理由，應予駁回。
五、據上論斷，應依道路交通案件處理辦法第十九條，裁定如主文。
中　　　華　　　民　　　國　　　九十三　　　年　　十二　　月　　十五　　日
                                臺灣高雄地方法院交通法庭
                                    法　官　方　百　正
右正本證明與原本無異。
如不服本裁定，應於收受送達後五日內向本院提出抗告狀。
　　　　　　　　　　　　　　　　　　書記官  郭  素  蓉
中　　　華　　　民　　　國　　九十三　　年　　 十二 　　月　　二十一　　日
